【裁判字號】    91,易,3841
【裁判日期】    920709
【裁判案由】    毀棄損壞
【裁判全文】
臺灣高雄地方法院刑事判決                        九十一年度易字第三八四一號
    公  訴  人  臺灣高雄地方法院檢察署檢察官
    被      告  甲○○
    選任辯護人  周村來
                周元培
右列被告因毀棄損壞案件，經檢察官提起公訴（九十一年度偵字第一八九八五號），
本院判決如左：
    主  文
本件公訴不受理。
    理   由
一、公訴意旨係以：被告甲○○係「高雄縣路竹鄉○○路一０五巷一０二號」建物及
    其所座落土地之前的所有權人，其以該筆不動產，向保證責任高雄縣岡山信用合
    作社（下稱岡山信合社）設定新台幣（下同）一千零八十萬元之本金最高限額抵
    押權，存續其間自民國八十三年七月二十八日起至一百一十三年七月二十七日止
    ，嗣於八十九年十月二十三日將前開不動產賣予陳良昆，並為所有權之移轉登記
    。債權人岡山信合社嗣於九十年六月二十日向台灣高雄地方法院聲請對債務人陳
    良昆系爭不動產之強制執行，以資拍賣前開抵押物取償債務人甲○○借貸之款項
    ，並經債權人代理人陳報該不動產使用狀態係空屋，由拍定人乙○○委託朱建雄
    投標、得標並繳清價金後，於九十一年四月三十日取得台灣高雄地方法院以九十
    一年度高貴民祥九十執字第二一二八三號核發之不動產權利移轉證書，而取得前
    開不動產所有權，取得後，由代書朱建雄更換門鎖，並貼上該屋業已拍定並領得
    權利移轉證書，若欲主張屋內物品所有權，請電0000000號電話聯絡辦理
    之公告於大門上。詎甲○○為阻止乙○○使用收益該拍定物，竟於九十一年五月
    十八日早上五時三十分許，夥同另一不詳姓名年籍人士，共同破壞門鎖後，進入
    該不動產內，以電鋸類器具，毀損屋內所有櫥櫃等物，並破壞裝潢如卷附照片所
    示，致令不堪用，因認被告涉犯刑法第三百五十四條之毀損罪云云。
二、按告訴乃論之罪，告訴人於第一審辯論終結前，得撤回其告訴；又告訴經撤回者
    ，法院應諭知不受理之判決，刑事訴訟法第二百三十八條第一項，及第三百零三
    條第三款定有明文。又依刑法第三百五十七條之規定，第三百五十四條之罪須告
    訴乃論。
三、經查，本件被告因毀損案件，經檢察官提起公訴，認被告係犯刑法第三百五十四
    條之罪。依上述同法第三百五十七條之規定須告訴乃論，茲據告訴人乙○○於本
    院審理中，具狀聲請撤回其告訴，此有聲請狀一件在卷可查。揆諸前開說明，爰
    不經言詞辯論，逕為諭知不受理之判決。
據上論結，應依刑事訴訟法第三百零三條第三款、第三百零七條，判決如主文。
中    華    民    國    九十二    年      七      月          九        日
                                  臺灣高雄地方法院刑事第七庭
                                      法  官  汪  怡  君
右為正本，係照原本作成，證明與原本無異。
如不服本判決，應於送達後十日內，向本院提出上訴狀。
                                      書記官  李  梅  芬
中    華    民    國    九十二    年      七      月          十        日


司法院資訊處製作；財團法人民間司法改革基金會備份。
